臺灣高等法院民事裁定　　　　　　　　 100年度家抗字第90號
　　抗　告　人　聖得福建設開發股份有限公司
　　法定代理人　吳明珠
上列抗告人因與相對人王俊強間聲請假處分事件，對於中華民國
100年4月19日臺灣士林地方法院100年度家全字第20號裁定提起
抗告，本院裁定如下：
    主      文
原裁定廢棄。
抗告人為相對人供擔保新臺幣壹拾貳萬元後，相對人就位於臺北
市○○區○○段一小段五四五地號土地，及其上同地段六三二建
號即門牌號碼臺北市○○區○○街二一三號建物，所有權應有部
分各為二分之一，相對人就其公同共有之權利（應繼分八分之一
），不得為移轉、設定負擔或其他一切處分行為。
聲請及抗告費用由相對人負擔。
    理      由
一、按債權人就金錢請求以外之請求，欲保全強制執行者，得聲
    請假處分；假處分，非因請求標的之現狀變更，有日後不能
    強制執行，或甚難執行之虞者，不得為之；請求及假扣押之
    原因，應釋明之；釋明如有不足，而債權人陳明願供擔保或
    法院認為適當者，法院得定相當之擔保，命供擔保後為假扣
    押，此於假處分準用之，民事訴訟法第532條、第533條第1
    項、第526條第1、2項定有明文。而所謂假處分之原因，依
    同法第532條第2項規定，係指非因請求標的之現狀變更，有
    日後不能強制執行，或甚難執行之虞。又稱「釋明」者，係
    使法院就某事實之存否，得到「大致為正當」之心證，即為
    已足，與「證明」係當事人提出之證據方法，足使法院產生
    堅強心證，可以確信其主張為真實者，尚有不同（最高法院
    96年台抗字第585號裁定意旨參照）。
二、經查本件聲請及抗告意旨略以：相對人之被繼承人王高美所
    有臺北市○○區○○段1小段545地號土地及其上同小段632
    建號建物（門牌為臺北市○○區○○街213號），應有部分
    各1/2（下稱系爭不動產），因王高美於94年7月6日死亡，
    而由相對人及第三人王敏華、王鐵雄、陳王敏子、王慧雅等
    人共同繼承並辦理公同共有登記，且相對人就系爭不動產之
    繼承權應繼分為1/8。嗣相對人於96年9月11日與抗告人簽約
    買受相對人就系爭不動產公同共有權利（應繼分1/8），約
    定於抗告人支付相對人新臺幣（下同）72萬6,000元之同時
    ，相對人應辦理所有權移轉登記。然抗告人依約如數給付後
    ，相對人迄未辦理遺產分割，迭經抗告人催告，相對人仍置
    之不理，抗告人恐日後有不能強制執行或甚難執行之虞，願
    供擔保以補釋明之不足，聲請禁止相對人就系爭不動產繼承
    權利之應繼分為讓與、設定抵押及其他一切處分行為等語，
    並提出繼承系統表、土地及建物謄本、房地產買賣契約書、
    勳業聯合法律事務所100年3月14日100年度勳律字第19號函
    及回執影本等為證（見原法院卷第8至21頁）。上開釋明雖
    尚有不足，惟抗告人既陳明願供擔保以補釋明之不足，則法
    院得定相當之擔保，命供擔保後為假處分。且抗告人於原法
    院及本院已釋明假處分之原因為：相對人強烈表達欲處分其
    公同共有系爭房地應有部分之權利，且抗告人於100年3月14
    日發函對相對人為催告後，有某訴外人來電表示欲購買系爭
    不動產，抗告人恐就相對人關於公同共有權利有日後不能強
    制執行或甚難執行之虞等語，有假處分聲請狀、抗告狀可稽
    （見原法院卷第5至6頁、本院卷第7頁），則據此已足以認
    為抗告人有相當程度之釋明且有假處分之必要。
三、又相對人因本件假處分可能所受之損害，衡情以不能即時轉
    讓標的物代價而生利息損失為常，爰以相對人就系爭不動產
    公同共有權利受假處分後，相對人於本案訴訟期間，不能即
    時轉讓標的物代價而生利息損失之損害額為準，據為本件假
    處分擔保金額之酌定。而相對人就系爭不動產公同共有權利
    之交易價額為72萬6,000元，若兩造因此涉訟，則依司法院
    所公布之各級法院辦案期限實施要點第2點規定，民事第一
    、二、三審辦案期限分別為1年4個月、2年、2年，且本案訴
    訟標的價額未逾150萬元，不得上訴第三審，故合計辦案期
    限為40個月。從而據此推估相對人於本案訴訟審理期間，因
    不能利用或處分系爭不動產公同共有權利所受損害額為12萬
    1,000元（計算式：726,000×5%÷12月×40月＝121,000元
    ）。爰酌定本件抗告人應提供之擔保金額為12萬元。原裁定
    未詳予審酌，逕駁回抗告人假處分之聲請，尚有未洽。抗告
    人指摘原裁定不當，求予廢棄，為有理由，爰將原裁定廢棄
    ，裁定如主文第二項所示。
四、據上論結，本件抗告為有理由，爰裁定如主文。
中    華    民    國   100    年    5     月    31    日
                    民事第七庭
                        審判長法  官  鄭三源
                              法  官  梁玉芬
                              法  官  邱  琦
正本係照原本作成。
不得再抗告。
中    華    民    國   100    年    5     月    31    日
                              書記官  廖艷莉